臺灣彰化地方法院民事判決
111年度訴字第28號
原      告  均航有限公司

法定代理人  陳秀枝  
訴訟代理人  陳建良律師
被      告  游濬嘉（原名游育維）


上列當事人間請求損害賠償事件，本院於民國111年3月9日言詞
辯論終結，判決如下：
    主  文
被告應給付原告新台幣1,150,000元，及自民國111年1月25日起
至清償日止，按年息5%計算之利息。
訴訟費用由被告負擔。
本判決於原告以新台幣383,333元為被告預供擔保後，得假執行
；但被告如以新台幣1,150,000元為原告預供擔保後，得免為假
執行。
    事實及理由
一、原告聲明求為判決被告應給付原告新台幣（下同）115萬元
    ，及自起訴狀繕本送達翌日起至清償日止，按年息百分之五
    計算之利息；併願供擔保請准宣告假執行。主張略以：被告
    於民國108年12月31日當時係受雇於原告，工作內容之一為
    駕駛堆高機搬運物品，當日依原告指示駕駛堆高機搬運物品
    時，原應行駛彰化縣永靖鄉永興路一段穿越鐵路平交道，竟
    貪圖方便，罔顧「禁止汽車進入」標誌及「本平交道僅供機
    踏車及行人通行，嚴禁其他車輛進入」警語，駕駛堆高機行
    駛彰化縣永靖鄉新興巷平交道（鐵路縱貫線基隆起234公里4
    6公尺處）穿越鐵路時，前輪不慎卡於平交道上，適臺灣鐵
    路管理局118次自強號列車行至該平交道煞停不及而與該堆
    高機發生撞擊，致上開列車出軌且車頭毀損。被告因犯過失
    致生火車往來危險罪，經法院判決有期徒刑6月確定，交通
    部台灣鐵路管理局對於原告及被告提起刑事附帶民事訴訟求
    償新台幣（下同）5,054,547元，經原告與交通部台灣鐵路
    管理局於110年10月25日成立和解，原告一次給付交通部台
    灣鐵路管理局230萬元，交通部台灣鐵路管理局並撤回對被
    告之訴訟，原告依民法第188條第3項規定，自得向被告求償
    如聲明所示等語。
二、被告答辯略以:原告請求金額太高，無法接受，被告已結婚
    ，有兩個小孩，目前工作月薪在三萬元出頭等語。
三、兩造不爭執事項:
  ㈠被告於108年12月31日當時，係受雇於原告，工作內容之一 
    為駕駛堆高機搬運物品。
  ㈡被告於108年12月31日依原告指示駕駛堆高機搬運物品，原
    應行駛彰化縣永靖鄉永興路一段穿越鐵路平交道，竟貪圖方
    便，罔顧「禁止汽車進入」標誌及「本平交道僅供機踏車及
    行人通行，嚴禁其他車輛進入」警語，駕駛堆高機行駛彰化
    縣永靖鄉新興巷平交道（鐵路縱貫線基隆起234公里46公尺
    處）穿越鐵路時，前輪不慎卡於平交道上，適臺灣鐵路管理
    局118次自強號列車行至該平交道煞停不及而與該堆高機發
    生撞擊，致上開列車出軌且車頭毀損。
  ㈢被告因犯過失致生火車往來危險罪，經本院109年度交易字第
    331號判決處有期徒刑陸月，如易科罰金，以壹仟元折算壹
    日確定，並已執行完畢。
  ㈣交通部台灣鐵路管理局因前揭事件對於原告及被告提起損害
    賠償之訴，請求連帶賠償5,054,547元，經原告與交通部台
    灣鐵路管理局成立和解，原告給付交通部台灣鐵路管理局
    230萬元，交通部台灣鐵路管理局並撤回對被告游育維之訴
    訟。   
四、得心證之理由：
　㈠查原告上開主張，業據其提出刑事判決、刑事附帶民事起訴
    狀及準備書狀、和解筆錄為證，並有本院調閱之109年度交
    易字第331號及109年度交附民字第75號交通事件卷宗、109
    年度訴字第1390號損害賠償事件卷宗可憑，且為兩造所不爭
    執，已堪信為真實。
　㈡按僱用人賠償損害時，對於為侵權行為之受僱人，有求償權
    。連帶債務人相互間，除法律另有規定或契約另有訂定外，
    應平均分擔義務。連帶債務人中之一人，因清償、代物清償
    、提存、抵銷或混同，致他債務人同免責任者，得向他債務
    人請求償還各自分擔之部分，並自免責時起之利息，民法第
    188條第3項、第280條前段、第281條第1項定有明文。原告
    既已賠償交通部台灣鐵路管理局230萬元，則原告請求
　　被告負擔二分之一即115萬元，核與上開規定相符，即屬有
　　據。至於被告答辯稱原告請求金額太高等語，惟被告有無能
    力清償，係日後如何執行之問題，並無礙於原告為本件請求
    ，併予說明。
　㈢又按遲延之債務，以支付金錢為標的者，債權人得請求依法
    定利率計算之遲延利息。又應付利息之債務，其利率未經約
    定，亦無法律可據者，週年利率為百分之五，民法第233條
    第1項前段、第203條分別定有明文。原告依上開規定，請求
    被告給付自起訴狀繕本送達被告之翌日即111年1月25日起算
    至清償日止，按年息百分之五計算之法定遲延利息，合於法
    律規定，亦應准許。
　㈣綜上所述，原告依據連帶債務內部求償之法律關係，請求被
    告應給付原告115萬元，及自111年1月25日起至清償日止，
    按年息百分之五計算之利息，為有理由，爰判決如主文第1
    項所示。　
  ㈤原告陳明願供擔保請准為假執行，合於民事訴訟法第390條規
    定，故依原告聲請酌定擔保金額宣告得假執行，本院併依民
    事訴訟法第392條第2項規定，依職權宣告被告如為原告預供
    相當之擔保金額後，得免為假執行。
  ㈥本件事證已明，兩造其餘攻擊或防禦方法與證據，經核對   
    於判決結果不生影響，爰不逐一論述，附此說明。
  ㈦訴訟費用負擔之依據：民事訴訟法第78條（本件訴訟費用額
    ，確定為第一審裁判費12,385元）。
中　　華　　民　　國　　111 　年　　3 　　月　　30　　日
                  民事第二庭    法　官　陳弘仁
以上正本係照原本作成。
如對判決上訴，應於判決送達後20日內向本院提出上訴狀。如委
任律師提起上訴者，應一併繳納上訴審裁判費。
中　　華　　民　　國　　111 　年　　3 　　月　  30　　日
                                書記官　許雅涵